# AFNI FAHTIMA (Fresh Graduate)



#### 22 Tahun (Belum Menikah)

Medan, 4 Desember 1997

Jl. Panglima Denai Gg. Senen No. 63, Amplas, Sumatera Utara, Indonesia

# Pendidikan

- Madrasah Aliyan Negeri 1 Medan Jurusan IPA (2012-2015)
- Universitas Sumatera Utara Juruan S-1 Matematika Bidang Statistika (2015-2019), IPK: 3.66

## Interest

#### Data Scientist

Menganalisis berbagai masalah data yang muncul dengan menggunakan teori-teori dasar statistika dan mampu dalam bahasa pemrograman

## Financial Analyst

Menilai stabilitas, profitabilitas dari suatu usaha dan merepresentasikannya dalam bentuk bagan/grafik sebagai penjelas laporan teknis

# **Profil Singkat**

Menjadi seorang pembelajar Matematika tentu membuat saya mampu untuk berprilaku dan berfikir secara logis, sistematis, dan terstruktur yang membuat hasil pencapaian akan tertata rapi lagi terkonsep. Disamping itu, juga terbiasa bekerja dalam *schedule* yang telah di list diwaktu subuh sebagai bahan pertimbangan untuk dicapai disetiap harinya. Terlebih lagi selama melakukan pembelajaran dikampus sering dihadapi pada riset-riset tertentu yang menjadikan pribadi saya lebih kreatif, inovatif, dan *critical thinking* sehingga output yang diinginkan sesuai sasaran.

Saya terbiasa bekerja dalam tim karena berdasarkan pengalaman, sering mengikuti kegiatan kepanitiaan dalam organisasi internal kampus ataupun eksternal. Berdasarkan pengalaman tersebut saya memahami bagaimana suatu sistem ataupun alur pekerjaan berjalan dalam ruang lingkup organisasi internal dan eksternal.

Oleh karenanya, untuk mendukung pribadi saya pada *interest* yang diinginkan membuat saya terpacu dalam dua hal yakni, "belajar dan berinovasi". Belajar dari mereka-mereka yang telah berpengalaman dan *review* kembali teori-teori terdahulu lalu berinovasi dari pengalaman yang diambil dengan mengadopsi teori-teori tersebut sehingga dapat bermanfaat untuk kedepannya.

# AFNI FAHTIMA (Fresh Graduate)



### Kemampuan













# Keterampilan

- English (Intermediate)
- Bahasa Indonesia
- Problem Solving
- Leadership
- Positif dan Percaya Diri

### Pengalaman Organisasi

- Kelompok Aspirasi Mahasiswa Rabbani Fakultas MIPA USU sebagai anggota bidang sosial politik (2015-2018)
- Majelis Permusyawratan Mahasiswa Fakultas MIPA USU sebagai anggota bidang minat dan bakat (2018-2019)
- Wakil ketua bidang PTT pada pelaksanaan Training Emotional Spiritual (2017)

### Pengalaman Kerja

- *Private Teacher* (2015-2019)
- Tutor Matematika di PT. Kreasi Edulab Indonesia (2019-2020)

### Prestasi & Sertfikat

2020 Pelatihan Digital Talent Scholarship Kementrian Komunikasi dan Informasi (Web Developer)

Pelatihan Digital Talent Scholarship Kementrian Komunikasi dan Informasi (AI)
Volunteer Safari Ramadhan Dompet Duafa Sumatera Utara di Langkat

2018 Volunteer Dompet Duafa Sumatera Utara di desa Nagori Pematang Siantar Penerima beasiswa Data Print

2017 🏲 Panitia penyelenggara kegiatan bakti sosial Ikatan Mahasiswa Muslim Matematika

2015 Juara II Cerdas Cermat Tingkat Univ. Sumatera Utara Peserta Seminar Teknologi Alfalak Fair Fakultas MIPA

Juara Harapan III MTQ Cab. Syarhil Qur'an Tingkat Univ. Sumatera Utara

2014 6 Besar Peserta Olimpiade *Mathematics Competition* tingkat SMA se-Sumatera Utara di UNIMED Peserta Olimpiade Matematika ITS Tingkat Nasional

Peserta Olimpiade Matematika Univ. Brawijaya Tingkat Nasional